【裁判字號】    99,易,828
【裁判日期】    990930
【裁判案由】    毒品危害防制條例
【裁判全文】
臺灣桃園地方法院刑事判決               99年度易字第828號
公  訴  人  臺灣桃園地方法院檢察署檢察官
被      告  乙○○
指定辯護人  本院公設辯護人  甲○○
上列被告因違反毒品危害防制條例案件，檢察官聲請簡易判決處
刑（99年度毒偵字第3932號）後，本院認不宜以簡易判決處刑（
99年度桃簡字第2242號）改依通常訴訟程序審理，嗣被告於本院
審理程序中就被訴事實為有罪之陳述，經檢察官與被告於審判外
達成協商之合意，由檢察官聲請改依協商程序而為判決，本院當
庭裁定進行協商程序而為判決，判決如下：
    主  文
乙○○施用第二級毒品，累犯，處有期徒刑柒月。
    事實及理由
一、按檢察官聲請以簡易判決處刑之案件，經法院認為有刑事訴
    訟法第451 條之1 第4 項但書之情形者，應適用通常程序審
    判之，刑事訴訟法第452 條定有明文。查本案檢察官原認被
    告乙○○涉有施用第二級毒品罪嫌，聲請簡易判決處刑，本
    經本院桃園簡易庭以99年度桃簡字第2242號，以簡易程序審
    理，惟本院認本件不適於以簡易判決處刑，爰適用通常程序
    審理，合先敘明。
二、乙○○為前於民國90年間因施用毒品案件，經臺灣新竹地方
    法院以90年度毒聲字第1204號裁定送觀察、勒戒後，認無繼
    續施用毒品傾向，於91年1 月25日執行完畢出所，經臺灣新
    竹地方法院檢察署檢察官以91年度毒偵字第49號為不起訴處
    分確定；再於92年間因施用第二級毒品案件，經送觀察、勒
    戒後，因認有繼續施用毒品之傾向，經臺灣新竹地方法院92
    年度毒聲字第190 號裁定令入戒治處所施以強制戒治1 年，
    並於93年1 月9 日出監；該次施用第二級毒品犯行，亦經臺
    灣新竹地方法院以92年度易字第217 號判決判處有期徒刑4
    月確定；又於90年間，因偽造文書案件，經臺灣新竹地方法
    院以91年度訴字第41號判決處有期徒刑1 年確定，上開2 罪
    ，經臺灣新竹地方法院以93年度聲字第191 號裁定定應執行
    有期徒刑1 年2 月確定，並逾94年2 月4 日執行完畢；又復
    於94年間因施用第一級、第二級毒品案件，經臺灣新竹地方
    法院以95年度訴字第23號分別判決判處有期徒刑7 月、5 月
    ，應定執行有期徒刑11月；後於於95、96年間，因施用第二
    級毒品、詐欺案件，分別經臺灣新竹地方法院95年度竹簡字
    第1136號、96年度竹簡字第812 號、96年度竹簡字第730 號
    判決判處有期徒刑4 月、6 月、4 月，又上開各罪嗣經臺灣
    新竹地方法院以96年度聲減字第1603號裁定分別減為3 月15
    日、2 月15日、2 月、3 月、2 月，定應執行有期徒刑1 年
    15日，並於97年4 月14縮刑期滿日執行完畢（於本案構成累
    犯）。詎其仍不知悔改，基於施用第二級毒品甲基安非他命
    之犯意，於99年5 月3 日，在新竹市○○路○ 段之某處，施
    用第二級毒品甲基安非他命1 次。嗣於99年5 月3 日晚間11
    時許，在新竹市○區○○路與仁德路口為警查獲並採集尿液
    送驗，始悉上情。案經新竹市警察局第一分局報告臺灣新竹
    地方法院檢察署呈請臺灣高等法院檢察署令轉臺灣桃園地方
    法院檢察署檢察官偵查後聲請簡易判決處刑，本院認不宜以
    簡易判決處刑，改依通常程序審理。
三、證據：
（一）被告乙○○於本院審理中之自白。
（二）台灣尖端先進生技醫藥股份有限公司於99年5 月12日所出
      具之尿液檢體編號B-098 號濫用藥物檢驗報告1 份。
（三）新竹市警察局毒品犯罪嫌疑人尿液採驗作業管制紀錄1 份
      。
四、本件經檢察官與被告乙○○於審判外達成協商之合意且被告
    已認罪，其合意內容為：被告願受科刑範圍為有期徒刑7 月
    。經查，上開協商合意並無刑事訴訟法第455 條之4 第1 項
    所列情形之一，檢察官聲請改依協商程序而為判決，本院爰
    不經言詞辯論，於協商合意範圍內為協商判決。
五、應適用之法條：刑事訴訟法第452 條、第455 條之2 第1 項
    、第455 條之4 第2 項、第455 條之8 ，毒品危害防制條例
    第10條第2 項，刑法第11條前段，第47條第1 項，判決如主
    文。
六、末以，協商判決除有刑事訴訟法第455 條之4 第1 項第1 款
    於本訊問程序終結前，被告撤銷協商合意或檢察官撤回協商
    聲請者；第2 款被告協商之意思非出於自由意志者；第4 款
    被告所犯之罪非第455 條之2 第1 項所定得以聲請協商判決
    者；第6 款被告有其他較重之裁判上一罪之犯罪事實者；第
    7 款法院認應諭知免刑或免訴、不受理者情形之一；及違反
    同條第2 項「法院應於協商合意範圍內為判決，法院為協商
    判決所科之刑，以宣告緩刑、2 年以下有期徒刑、拘役或罰
    金為限。」等規定者外，不得上訴。
七、如不服本件判決，而有前項各款所列情形之一者，得自收受
    判決送達之日起10日內，向本院提出上訴書狀（須附繕本）
    ，上訴於第二審法院。
    。
本案經檢察官呂理銘到庭執行職務
中    華    民    國    99    年    9     月    30    日
                  刑事第二庭  審判長法  官  徐培元
                                    法  官  王鐵雄
                                    法  官  張少威
以上正本證明與原本無異。
                                    書記官  陳孟君
中    華    民    國    99    年    9     月    30    日
附錄本案論罪科刑之法條：
毒品危害防制條例第10條
施用第一級毒品者，處六月以上五年以下有期徒刑。
施用第二級毒品者，處三年以下有期徒刑。

司法院資訊處製作；財團法人民間司法改革基金會備份。
